# 子公司少数股东增资可否出表

提问人：bohecha 时间：2022-11-16 10:07:38
我公司X原为子公司A的最大股东，且董事会席位过半数，最重要的一点是子公司A业务都是与母公司的内部交易，并无外部收入，本年 子公司A的少数股东B单方面增资，导致B成为A的第一大股东，且我公司X在A公司的董事会席位仅保留一席，单从这两方面判断已经不属于合并范围之内，但是子公司业务性质并未改变，依然全部为与母公司的内部交易，请问在目前少数股东增资后的情况下，我公司X能否不合并子公司A，感谢。

回答人：chenyiwei
目前该子公司的业务仍全部来自本公司（原母公司），则需关注：
1 、服务定价是否公允？本企业对该定价有无足够大的话语权，例如可通过调节服务定价相应调节子公司的利润水平？
2 、除了本企业以外，该子公司是否很容易找到其他替代客户，且公司章程和股东之间的相关协议并未限制其寻找外部替代客户？